【裁判字號】    98,交聲,2530
【裁判日期】    981014
【裁判案由】    違反道路交通管理處罰條例聲明異議
【裁判全文】
臺灣桃園地方法院刑事交通事件裁定    98年度交聲字第2530號
原處分機關  交通部公路總局新竹區監理所桃園監理站
異  議  人
即受處分人  甲○○
上列異議人因違反道路交通管理處罰條例案件，不服交通部公路
總局新竹區監理所桃園監理站中華民國98年9 月4 日桃監裁罰字
第裁52-DB0000000號違反道路交通管理事件裁決書所為之處分，
聲明異議，本院裁定如下：
    主  文
異議駁回。
    理  由
一、原處分意旨略以：本件異議人即受處分人甲○○於民國98年
    9月3日晚間11時34分許，駕駛車號271-CK號營業小客車，行
    經桃園市○○路與民生路口時，為桃園縣政府警察局桃園分
    局員警張守民測得其呼氣所含酒精濃度達每公升0.41毫克，
    有酒後駕車之事實而當場舉發，並填製桃園縣政府警察局桃
    警局交字第DB0000000 號舉發違反道路交通管理事件通知單
    ，限於同年月18日前向原處分機關交通部公路總局新竹區監
    理所桃園監理站到案陳述，嗣異議人於同年月4 日到案陳述
    ，爰經原處分機關以桃監裁罰字第裁52-DB0000000號裁決書
    ，認異議人違反道路交通管理處罰條例第35條第1項第1款規
    定，並依道路交通管理事件統一裁罰基準表，處異議人罰鍰
    新臺幣（下同）3萬4,500元，吊扣其駕駛執照1 年及施以道
    安講習。
二、聲明異議意旨略以：吊扣駕照將使異議人之生計造成嚴重影
    響，懇請法官念及異議人係初犯，且已有悔意，關於吊扣駕
    照部分，希望予以從輕量刑，爰依法聲明異議等語。
三、按汽車駕駛人飲用酒類或其他類似物後，其吐氣所含酒精濃
    度超過每公升0.25毫克者，不得駕車，道路交通安全規則第
    114條第2款定有明文。又汽車駕駛人，駕駛汽車經測試檢定
    酒精濃度超過規定標準者，處1萬5,000 元以上6萬元以下罰
    鍰，並當場移置保管其車輛及吊扣其駕駛執照1 年，復應接
    受道路交通安全講習，道路交通管理處罰條例第35條第1 項
    第1款、第24條第1項第2款亦定有明文。
四、經查，異議人對於上揭時地酒後駕車經警攔檢測試濃度達每
    公升0.41毫克之違規事實並不爭執，並有桃園縣政府警察局
    98年9月3日桃警局交字第DB0000000 號舉發違反道路交通管
    理事件通知單及異議人之呼氣酒精測試單1 紙在卷可稽，是
    異議人上開違規行為應堪認定。準此，原處分機關依處罰條
    例第35條第1項第1款、第24條第1項第2款之規定，復依道路
    交通管理事件統一裁罰基準表，裁處異議人3萬4,500元，並
    吊扣異議人之駕駛執照1 年，及應接受道路交通安全講習之
    處分，洵屬合法正當。另異議人雖請求可否就吊扣駕照部分
    予以從輕量刑云云，惟依上開道路交通管理處罰條例第35條
    第1項第1款之規定可知，針對酒後駕車酒精測試值超過標準
    之違規駕駛人，處分機關應處以1萬5,000 元至6萬元之罰鍰
    ，及吊扣駕駛執照1 年，是行政機關對此吊扣駕照之行政處
    分並無裁量權，必須依法裁處，況異議人該時係駕駛車號27
    1-CK號營業小客車酒後駕車，原處分機關亦基此吊扣其違規
    車輛所憑有效之職業小型車駕駛執照，核無不合（至異議人
    可否請求更換為其原先取得之職業大客車、職業大貨車、普
    通小型車駕駛執照，乃另一行政爭訟問題，自不在本件聲明
    異議範圍之內，附此敘明）。是本件異議人之違規事實既明
    確已如前述，原處分機關乃依法吊扣異議人之駕駛執照1 年
    ，並無逾越裁量或其他違法裁量之情形，係屬合法正當，異
    議人所辯各節，洵屬無據，不足以取。
五、綜上所述，異議人確有上開酒後駕車之違規行為，原處分機
    關依道路交通管理處罰條例第35條第1項第1款、第24條第 1
    項第2款規定，裁處異議人罰緩3萬4,500元，吊扣駕駛執照1
    年，並應接受道路交通安全講習，核無違誤。是異議人本件
    聲明異議，為無理由，應予駁回。
六、依道路交通管理處罰條例第87條第2 項、道路交通案件處理
    辦法第19條，裁定如主文。
中    華    民    國    98    年    10    月    14    日
                  交通法庭      法  官  黃翊哲
以上正本證明與原本無異。
如不服本裁定，應於裁定送達後5 日內，以書狀敘述理由（須附
繕本），向本院提出抗告。
                                書記官  高文靜
中    華    民    國    98    年    10    月    14    日


司法院資訊處製作；財團法人民間司法改革基金會備份。
